臺灣新竹地方法院刑事判決　　　　　　　 96年度易字第510號
公　訴　人　臺灣新竹地方法院檢察署檢察官
被　　　告　甲○○
　　　　　　　　　　（另案在臺灣新竹監獄執行中）
上列被告因違反毒品危害防制條例案件，經檢察官聲請簡易判決
處刑（九十六年度毒偵字第七九四號），本院認不宜以簡易判決
處刑，改依通常程序後裁定進行簡式審判程序審理，判決如下：
     主  文
甲○○施用第二級毒品，累犯，處有期徒刑柒月。
扣案之吸食器壹組，沒收。
     事  實
一、甲○○曾於民國九十二年間因竊盜及違反毒品危害防制條例
    案件，經本院以九十二年度易字第五一號判決分別判處有期
    徒刑三月、八月，定應執行有期徒刑十月確定，自九十二年
    十月二十八日入監執行，於九十三年八月十九日縮刑期滿執
    行完畢。
二、甲○○於八十七年間因施用毒品案件，經本院裁定觀察、勒
    戒後，認無繼續施用毒品傾向，於八十七年十月十九日經釋
    放出所，由臺灣新竹地方法院檢察署檢察官於同日以八十七
    年度毒偵字第六六三三號不起訴處分確定。又於八十八年間
    因施用毒品案件，經本院裁定觀察、勒戒後，認有繼續施用
    毒品傾向，再經裁定令入戒治處所施以強制戒治，嗣其強制
    戒治處分經評定為合格，無繼續戒治之必要，經裁定停止強
    制戒治付保護管束，惟其於保護管束期間施用毒品，其停止
    強制戒治處分因此遭到撤銷，於八十九年十月八日入所執行
    強制戒治殘期，於九十年三月十四日執行期滿。復於九十一
    年間因施用毒品案件，經本院裁定令入戒治處所施以強制戒
    治，於九十二年十月二十七日強制戒治執行完畢。
三、甲○○仍不知悔改，復基於施用第二級毒品安非他命之犯意
    ，於九十六年五月十八日上午九時許，在新竹科學工業園區
    內某處，將安非他命放在其所有之吸食器內，持其所有之打
    火機點火燒烤，吸食安非他命遇熱時產生之煙氣之方式，施
    用安非他命一次。嗣其於同日中午十二時四十分許，在新竹
    縣竹東鎮○○路○段七二巷口遇警臨檢，警方當場查扣其所
    有之吸食器一組，並於同日採集其尿液送驗後查獲上情。
四、案經新竹縣警察局竹東分局報請臺灣新竹地方法院檢察署檢
    察官聲請簡易判決處刑。
     理  由
一、被告甲○○所犯毒品危害防制條例第十條第二項施用第二級
    毒品罪，非為死刑、無期徒刑、最輕本刑為三年以上有期徒
    刑之罪或高等法院管轄第一審案件，其於準備程序進行中先
    就被訴事實為有罪之陳述，本院認為合於刑事訴訟法第二百
    七十三條之一第一項之規定，裁定進行簡式審判程序，先予
    敘明。
二、上開事實，業經被告甲○○於本院審理時坦白承認，而被告
    於九十六年五月十八日經警採尿送驗結果，呈安非他命陽性
    反應，有尿液送驗受檢人姓名代號對照表及詮昕科技股份有
    限公司濫用藥物尿液檢驗報告各一紙在卷可證，復有吸食器
    一組扣案可資佐證，足見被告之自白與事實相符，可以採信
    ，其於上開時地施用安非他命之事實，應可認定。
三、被告於八十七年間因施用毒品案件，經本院裁定觀察、勒戒
    後，認無繼續施用毒品傾向，於八十七年十月十九日經釋放
    出所，由臺灣新竹地方法院檢察署檢察官於同日以八十七年
    度毒偵字第六六三三號不起訴處分確定。又於八十八年間因
    施用毒品案件，經本院裁定觀察、勒戒後，認有繼續施用毒
    品傾向，再經裁定令入戒治處所施以強制戒治，嗣其強制戒
    治處分經評定為合格，無繼續戒治之必要，經裁定停止強制
    戒治付保護管束，惟其於保護管束期間施用毒品，其停止強
    制戒治處分因此遭到撤銷，於八十九年十月八日入所執行強
    制戒治殘期，於九十年三月十四日執行期滿。復於九十一年
    間因施用毒品案件，經本院裁定令入戒治處所施以強制戒治
    ，於九十二年十月二十七日強制戒治執行完畢等情，有臺灣
    新竹地方法院檢察署刑案資料查註紀錄表及臺灣高等法院被
    告前案紀錄表各一份在卷足憑，事證明確，其於強制戒治執
    行完畢後五年內，再施用第二級毒品安非他命，自應依法論
    科。
四、查安非他命為毒品危害防制條例第二條第一項第二款所稱之
    第二級毒品，不得持有及施用，被告甲○○竟持以施用，核
    其所為，係犯同條例第十條第二項之施用第二級毒品罪。其
    施用前持有第二級毒品安非他命之低度行為，應為施用之高
    度行為所吸收，不另論罪。其曾於九十二年間因竊盜及違反
    毒品危害防制條例案件，經本院以九十二年度易字第五一號
    判決分別判處有期徒刑三月、八月，定應執行有期徒刑十月
    確定，自九十二年十月二十八日入監執行，於九十三年八月
    十九日縮刑期滿執行完畢，有臺灣新竹地方法院檢察署刑案
    資料查註紀錄表及臺灣高等法院被告前案紀錄表各一份在卷
    可供參考，其受徒刑之執行完畢後，五年之內再犯有期徒刑
    以上刑之本罪，為累犯，應依法加重其刑。爰審酌被告曾有
    違反麻醉藥品管理條例、竊盜及違反毒品危害防制條例等前
    科之素行、經執行觀察、勒戒與強制戒治後仍未戒除毒癮、
    施用安非他命危害其身心健康及坦認犯行之犯罪後態度等一
    切情狀，量處如主文所示之刑。扣案之吸食器一組，為被告
    所有，供其施用安非他命所用之物，業經被告供明在卷，應
    依刑法第三十八條第一項第二款之規定宣告沒收。至被告所
    有，供施用安非他命所用之打火機並未扣案，亦無證據證明
    現尚存在，為避免執行困難，爰不併予宣告沒收。
據上論斷，應依刑事訴訟法第二百七十三條之一、第二百九十九
條第一項前段、第四百五十二條，毒品危害防制條例第十條第二
項，刑法第十一條前段、第四十七條第一項、第三十八條第一項
第二款，判決如主文。
本案經檢察官林佳穎到庭執行職務。
中　　華　　民　　國　九十六　年　　八　　月　三十   日
                  刑事第六庭    法　官　林昌義
以上正本證明與原本無異。
如不服本判決應於收受本判決後十日內向本院提出上訴書狀，其
未敘述上訴理由者，並得於提起上訴後十日內向本院補提理由書
狀( 均須按他造當事人之人數附繕本 )「切勿逕送上級法院」。
中　　華　　民　　國　　96　　年　　8 　　月　　30　　日
                                書記官  劉怡芳
附錄本案論罪科刑法條全文：
毒品危害防制條例第十條
施用第一級毒品者，處六月以上五年以下有期徒刑。
施用第二級毒品者，處三年以下有期徒刑。
